# 母子公司分拆后，母公司将持有的子公司股权无偿转让给股东

提问人：wx_5ee0e6539c55 时间：2022-08-02 10:13:13
求助各位大神，我公司是私募股权投资基金，原投资一家企业A，持有6%的股权，B是A的全资子公司，现AB公司进行分拆，A公司将部分资产无偿转让给B公司，为不损害股东的利益，A公司将持有的B公司6%股权无偿转让给我公司，我公司该如何进行账务处理？是否涉及税费？

回答人：chenyiwei
本企业作为A的股东，应将从A获得的B公司6%股权按照分拆日的公允价值入账，同样确认为以公允价值计量且其变动计入损益的金融资产（列报为交易性金融资产或者其他非流动金融资产）。同时按该金额冲减对A公司股权投资所形成的金融资产，即：借：金融资产——B，贷：金融资产——A。
税务问题建议咨询税务专业人士意见。

提问人：cicpakaren 时间：2022-08-05 10:40:14
除了此分录，是不是还要有一步对划拨资产后的A重新评估并调整对A的金融资产价值？

回答人：chenyiwei
也可以在本期期末一并调整，在划转日不单独进行公允价值评估。